【裁判字號】    94,易,1171
【裁判日期】    950601
【裁判案由】    竊盜
【裁判全文】
臺灣桃園地方法院刑事判決              94年度易字第1171號
公  訴  人  臺灣桃園地方法院檢察署檢察官
被      告  戊○○
上列被告因竊盜案件，經檢察官提起公訴（94年度偵字第13489
號），本院判決如下：
    主  文
戊○○共同連續攜帶兇器竊盜，累犯，處有期徒刑壹年貳月。扣
案之自備鑰匙及自製Ｔ型起子各壹支均沒收。
    事  實
一、戊○○前於民國90年間因違反毒品危害防制條例案件，經臺
    灣花蓮地方法院於91年8 月22日，以91年度易字第209 號判
    決判處有期徒刑5 月確定，並於92年5 月21日易科罰金執行
    完畢（構成累犯）。詎仍不知警惕，復基於意圖為自己不法
    所有之概括犯意，先於94年6 月27日凌晨1 時許（起訴書誤
    載為上午8 時許），持其所有之自備鑰匙1 支，並攜帶其所
    有客觀上足供兇器使用之自製Ｔ型起子1 支，在基隆市○○
    區○○路88號前，自行以上開自製Ｔ型起子將車門開啟後，
    再持該自備鑰匙進入車內啟動引擎之方式，竊取丁○○所有
    車號EZ─2029號自用小客車得逞；又於同年7 月5 日凌晨3
    時許（起訴書誤載為7 月4 日22時許），攜帶上開自備鑰匙
    、自製Ｔ型起子，夥同與其有共同為自己不法所有之犯意聯
    絡之乙○○（業經檢察官為不起訴處分），前往桃園縣八德
    市○○路○ 段220 號前，共同以前述方式，竊取丙○○所有
    車號L6─5229號自用小客車得手。嗣經警於同年7 月5 日凌
    晨4 許，在同縣大溪鎮○○街49號「碧雲天汽車旅館」301
    號房查獲戊○○、乙○○，且扣得上開自備鑰匙及自製Ｔ型
    起子各1 支，並在該房間之車庫內起獲車號L6─5229號自用
    小客車；戊○○再帶同員警於同日7 時許，至基隆市警察局
    第三分局五堵派出所，尋得車號EZ─2029號自用小客車，始
    悉上情。
二、案經桃園縣政府警察局大溪分局報告臺灣桃園地方法院檢察
    署檢察官偵查起訴。
    理  由
壹、證據能力部分：
    按被告以外之人於審判外之陳述，雖不符刑事訴訟法第159
    條之1 至第159 條之4 之規定，然經當事人於審判程序同意
    作為證據，法院審酌該言詞陳述作成時之情況，認為適當者
    ，亦得為證據；當事人、代理人或辯護人於法院調查證據時
    ，知有刑事訴訟法第159 條第1 項不得為證據之情形，而未
    於言詞辯論終結前聲明異議者，視為有前項之同意，刑事訴
    訟法第159 條之5 定有明文。查證人即被害人丁○○、丙○○及共犯乙○○於警詢時所為之陳述，固為審判外之陳述而
    屬傳聞證據，惟被告就前開審判外之陳述，於本院行準備程
    序時並不爭執其證據能力，且迄於言詞辯論終結前復未曾聲
    明異議，而本院審酌該證人陳述作成時之情況，並無違法取
    證及證明力明顯過低之瑕疵，亦認以之作為證據為適當，故
    依諸上開規定及說明，該證人於審判外之陳述，自得為證據
    。又卷內其餘文書證據，當事人均同意援引為本案審判之證
    據，依據同上意旨，亦有證據能力。
貳、實體部分：
一、訊據被告僅坦言有於前開2 部車輛遭竊時在場，嗣並於前揭
    時、地為警查獲等情不諱，惟矢口否認有何竊盜之犯行，辯
    稱：我並未偷車，前開2 部車輛均係乙○○所竊，我僅陪同
    其前往現場，並不知其有何目的，乙○○是在圳頂派出所，
    要我扛下這2 件竊車案，並允諾給我一筆錢，然其接獲不起
    訴處分書後，即拒不履行承諾，我才決定說出實情云云。經
    查：
  (一)被告前揭連續竊盜之犯罪事實，業據其於警詢中供承：警方
    在「碧雲天汽車旅館」301 號房發現之車號L6─5229號自用
    小客車，是我和乙○○於94年7 月5 日至桃園縣八德市○○
    路上所竊，我是用自製Ｔ型起子插入車門鎖孔開啟車門後，
    直接用自備鑰匙插入鎖孔往右轉，發動引擎後快速將車駛離
    現場，車號EZ─2029號自用小客車則係我一人於同年6 月27
    日凌晨1 時許，在基隆市○○區○○路所竊，一樣是用自製
    Ｔ型起子插入車門鎖孔開啟車門後，直接用自備鑰匙插入鎖
    孔往右轉，發動引擎後快速將車駛離現場，行竊車號L6─52
    29號自用小客車是供自己代步用，另車號EZ─2029號自用小
    客車則用於拆除內裝設備銷贓，以賺取現金等語綦詳，核與
    證人即被害人丁○○、丙○○於警詢中指訴遭竊之情節相符
    ，且有贓物認領保管單2 份、車輛竊盜詳細資料畫面1 份及
    基隆市警察局車輛（尋獲）電腦輸入單1 份等影本在卷可稽
    ，並經證人即共犯乙○○於警詢時供明：車號L6─5229號自
    用小客車，是我陪被告於94年7 月5 日凌晨3 時許，一起至
    八德市○○路上竊取，車號EZ─2029號自用小客車則是被告
    自行竊取，我未參與等語明確；及證人即查獲員警甲○○於
    本院審理時到庭證稱：現場經控制後，被告及乙○○都有承
    認車子（即車號L6─5229號自用小客車）是在「萬客隆」（
    查該店地址為八德市○○路○段148 號）那邊偷的，他們在
    現場就承認是他們共同偷的等語甚詳，此外復有供行竊所用
    之自備鑰匙及自製T 型起子各1 支扣案可資佐證。足徵被告
    此部分之自白，應與事實相符，而可採信。
  (二)至被告於審理時雖翻異前詞，改稱：係乙○○在圳頂派出所
    時，要我將竊車案全部扛下云云，然此不惟與上開事證有悖
    ，且被告、共犯乙○○於查獲時，係經警分別控制於「碧雲
    天汽車旅館」301 號房之門口及房內床上，並禁止渠等交談
    ，嗣以不同車輛載回圳頂派出所後，又各自上銬留置於不同
    之偵訊室，2 訊問室間復有牆壁隔音，並由值班員警藉監視
    器監控，而未予渠等談論案情之機會，此據證人甲○○於本
    院審理時證述無訛，復有偵問室配置圖1 紙附卷可參，足見
    被告及共犯乙○○自查獲時起以迄解送桃園地方法院檢察署
    時止，並無串供頂替之餘裕。再參以被告就串供頂替之時點
    ，指稱：從圳頂派出所出發至基隆查贓前，派出所副所長有
    離開3 分鐘，乙○○就說要我全部一人扛云云，惟依證人甲○○於審理中所述，並參諸被告警詢筆錄之內容以觀，被告
    及共犯乙○○前揭警詢筆錄，均係於被告由基隆查贓返回圳
    頂派出所後所製作，倘被告果與共犯乙○○於上開時點即謀
    議扛下全部竊車案，則渠2 人於該次警詢中自當極力否認乙○○涉有竊車犯嫌，然被告、共犯乙○○於前揭警詢中仍坦
    言有共同至八德市竊取車號L6─5229號自用小客車一事，既
    如前述，益徵被告上開所辯，顯係事後杜撰之詞，要非可採
    。
  (三)綜上所述，本件事證明確，被告犯行洵堪認定，應予依法論
    科。
二、查扣案之自製Ｔ型起子，其主要部分，係質地堅硬之鐵質所
    作成，可用以擊打、刺等方式，加害人之生命、身體，客觀
    上具有危險性，自屬兇器無誤，被告戊○○持以行竊，核係
    犯刑法第321 條第1 項第3 款之攜帶兇器竊盜罪。被告與乙○○間，就竊盜前開被害人丙○○所有自用小客車之犯行，
    有犯意聯絡及行為分擔，應論以共同正犯。檢察官就乙○○
    此部分竊盜犯行，逕為不起訴處分，尚非允洽，本院自無須
    與之為相同認定之必要，應予敘明。而被告先後2 次攜帶兇
    器竊盜之犯行，時間緊接，所犯構成要件相同，顯基於概括
    犯意為之，為連續犯，應依刑法第56條之規定，論以一罪並
    從情節較重與共犯所為之犯行論處，並依法加重其刑。再被
    告有如事實欄所載之犯罪科刑執行情形，有臺灣高等法院被
    告前案紀錄表1 份在卷可考，其於刑之執行完畢後5 年內，
    再犯
    本件有期徒刑以上之罪，為累犯，應依刑法第47條之規定遞
    加重其刑。爰審酌被告之素行、所為竊盜犯行之次數、竊取
    財物之價值，及其犯罪後猶飾詞狡辯，顯無悔意等一切情狀
    ，認公訴人具體求處被告有期徒刑1 年2 月，尚屬允洽，故
    量處如主文所示之刑，以示懲儆。
三、至扣案之自備鑰匙及自製Ｔ型起子各1 支，係被告所有供本
    件犯罪所用之物，業據其於警詢時供明在卷，均應依刑法第
    38 條 第1 項第2 款規定宣告沒收之。
據上論斷，應依刑事訴訟法第299 條第1 項前段，刑法第28 條
、第56條、第321 條第1 項第3 款、第47條、第38條第1 項第2
款，判決如主文。
本案經檢察官崔秉君到庭執行職務。
中    華    民    國    95    年    6     月    1     日
                刑事第十一庭  審判長法  官  蔡 榮 澤
                                    法  官  魏 于 傑
                                    法  官  丁 俊 成
以上證明與原本無異。
如不服本判決，應於判決送達後10日內向本院提出上訴狀（應附
繕本），上訴於臺灣高等法院。
                                    書記官  簡 慧 瑛
中    華    民    國    95    年    6     月    1     日
附錄本案論罪科刑依據之法條：
刑法第321條：
犯竊盜罪而有左列情形之一者，處6 月以上5 年以下有期徒刑：
一、於夜間侵入住宅或有人居住之建築物、船艦或隱匿其內而犯
    之者。
二、毀越門扇、牆垣或其他安全設備而犯之者。
三、攜帶兇器而犯之者。
四、結夥三人以上而犯之者。
五、乘火災、水災或其他災害之際而犯之者。
六、在車站或埠頭而犯之者。
前項之未遂犯罰之。


司法院資訊處製作；財團法人民間司法改革基金會備份。
